臺灣高雄地方法院刑事判決　　　　　　　94年度訴字第2685號
公　訴　人　臺灣高雄地方法院檢察署檢察官
被　　　告　甲○○
上列被告因違反毒品危害防制條例案件，經檢察官提起公訴（起
訴案號：臺灣高雄地方法院檢察署94年度毒偵字第5186號），嗣
因被告就全部被訴事實為有罪之陳述，經本院告知簡式審判程序
意旨，並聽取被告及公訴人之意見後，合議庭裁定由受命法官獨
任依簡式審判程序審理，判決如下：
    主  文
甲○○連續施用第一級毒品，處有期徒刑壹年。
    事  實
一、甲○○前於93年間，因施用毒品案件，經本院於93年3 月18
    日，以93年訴字第3367號判處有期徒刑10月，並於94年3 月
    29日確定，嗣於94年6 月21日入監執行迄今（未構成累犯）
    。又甲○○上開施用毒品案件，經本院93年度毒聲字第465
    號裁定送觀察、勒戒後，認無繼續施用毒品傾向，並由臺灣
    高雄地方法院檢察署檢察官以93年度毒偵字第1103號為不起
    訴處分確定，並於93年3 月25日以無繼續施用毒品傾向出所
    。
二、詎甲○○仍不知戒絕毒癮，明知海洛因經公告列為毒品危害
    防制條例第2 條第2 項第1 款之第一級毒品，不得非法持有
    、施用，猶於前開觀察、勒戒執行完畢釋放後五年內，基於
    施用第一級毒品海洛因之概括犯意，連續自94年5 月10日中
    午12時許起至94年5月16日凌晨4時許止，在高雄市○○區○
    ○街91號2 樓之住處房間內，以將海洛因摻水用針筒注射體
    內血管之方式，連續施用第一級毒品海洛因2 次。嗣於94年
    5 月16日下午7 時50分許，在高雄縣鳳山市○○路○ 段212
    巷內，因行跡可疑且為警發現其手臂有多處注射毒品之針孔
    痕跡，自願配合警方採尿送驗而查獲上情。
三、案經高雄縣政府警察局鳳山分局報請臺灣高雄地方法院檢察
    署檢察官偵查起訴。
    理  由
壹、程序方面：
一、按除被告所犯為死刑、無期徒刑、最輕本刑為三年以上有期
    徒刑之罪或高等法院管轄第一審案件者外，於法院行準備程
    序進行中，被告先就被訴事實為有罪之陳述時，審判長得告
    知被告簡式審判程序之旨，並聽取當事人、代理人、辯護人
    及輔佐人之意見後，裁定進行簡式審判程序；且受命法官行
    準備程序，與法院或審判長有同一之權限；又簡式審判程序
    之證據調查，不受刑事訴訟法第159 條第1 項、第161 條之
    2 、第161 條之3 、第163 條之1 及第164 條至第170 條規
    定之限制，刑事訴訟法第273 條之1 第1 項、第279 條第2
    項前段、第273 條之2 分別定有明文。
二、查本件被告所犯為死刑、無期徒刑、最輕本刑為三年以上有
    期徒刑以外之罪，且非高等法院管轄第一審之案件，其於準
    備程序就前揭被訴事實為有罪之陳述，經受命法官告知簡式
    審判程序之旨，並聽取當事人之意見後，本院認無不得或不
    宜改依簡式審判程序進行之處，爰依刑事訴訟法第273 條之
    1 第1 項、第284 條之1 ，裁定本件由受命法官獨任進行簡
    式審判程序，合先敘明。
貳、實體方面：
一、右揭犯罪事實，業據被告甲○○於審訊時供承不諱，且被告
    上開時、地為警查獲時所採取之尿液，送經臺灣檢驗科技股
    份有限公司檢出嗎啡陽性反應，此有臺灣檢驗科技股份有限
    公司94年6月2日濫用藥物尿液檢驗報告、被告尿液採證代碼
    對照表、扣押物品清單各一紙在卷可稽，足徵被告上開自白
    與事實相符，堪信為真實。又查被告前因施用毒品案件，經
    本院93年度毒聲字第465 號裁定送觀察、勒戒後，認無繼續
    施用毒品傾向，並由臺灣高雄地方法院檢察署檢察官以93
    年度毒偵字第1103號為不起訴處分確定，並於93年3 月25
    日以無繼續施用毒品傾向出所之事實，此有前開不起訴處分
    書、臺灣高等法院被告前案紀錄表及臺灣高雄地方法院檢察
    署刑案資料查註紀錄表各一份附卷可按。足徵被告確於前開
    觀察、勒戒執行完畢釋放後，5 年內再犯前揭毒品危害防制
    條例之罪而事證明確，其有施用第一級毒品海洛因之犯行，
    洵堪認定。
二、查海洛因係毒品危害防制條例第2 條第2 項第1 款所明定之
    第一級毒品，不得持有、施用。核被告甲○○所為，係犯毒
    品危害防制條例第10條第1 項之施用第一級毒品罪。其施用
    第一級毒品前持有毒品之低度行為，均應為施用之高度行為
    所吸收，不另論罪。又被告先後施用第一級毒品海洛因之行
    為，時間緊接，且反覆為之，所犯又係同一罪名之罪，顯係
    基於概括犯意為之，應依連續犯規定論以一罪，並加重其刑
    玆審酌被告前曾於93年間，因施用毒品案件，經本院於93年
    3 月18日，以93年訴字第3367號判處有期徒刑10月，並於94
    年3 月29日確定，嗣於94年6 月21日入監執行迄今，並有臺
    灣高等法院被告前案紀錄表在卷可佐，是被告前曾因施用毒
    品案件，經施以觀察勒戒後，仍再犯本件罪行，足見戒毒意
    志不堅，毒癮非淺，未能體悟施用毒品對自己、家人及社會
    之負擔，自屬可議，惟念其犯後坦承犯行，犯後態度良好，
    而施用毒品乃自戕行為，未對他人造成危害等一切情狀，爰
    量處如主文所示之刑。
據上論斷，應依刑事訴訟法第273 條之1 第1 項、第284 條之 1
、第299 條第1 項前段，毒品危害防制條例第10條第1 項，刑法
第11條、第56條，判決如主文。
本案經檢察官乙○○到庭執行職務。
中      華      民      國   94    年   8    月  19   日
                     刑事第五庭    法  官  施添寶
中　　華　　民　　國　　94　　年　　8 　　月　　19　　日
以上正本證明與原本無異。
如不服本判決，應於收受送達後10日內向本院提出上訴書狀。
　　　　　　　　　　　　　　　　   書記官  陳威志
附錄本案論罪科刑法條：
毒品危害防制條例第10條
施用第一級毒品者，處六月以上五年以下有期徒刑。
施用第二級毒品者，處三年以下有期徒刑。
